{"present": {"1 Singular": {"Affirmative": "cionroinnim", "Question": "an gcionroinnim?", "Negative": "n\u00ed chionroinnim"}, "2 Singular": {"Affirmative": "cionroinneann t\u00fa", "Question": "an gcionroinneann t\u00fa?", "Negative": "n\u00ed chionroinneann t\u00fa"}, "3 Singular": {"Male": {"Affirmative": "cionroinneann s\u00e9", "Question": "an gcionroinneann s\u00e9?", "Negative": "n\u00ed chionroinneann s\u00e9"}, "Female": {"Affirmative": "cionroinneann s\u00ed", "Question": "an gcionroinneann s\u00ed?", "Negative": "n\u00ed chionroinneann s\u00ed"}}, "1 Plural": {"Compressed": {"Affirmative": "cionroinnimid", "Question": "an gcionroinnimid?", "Negative": "n\u00ed chionroinnimid"}, "Extended": {"Affirmative": "cionroinneann muid", "Question": "an gcionroinneann muid?", "Negative": "n\u00ed chionroinneann muid"}}, "2 Plural": {"Affirmative": "cionroinneann sibh", "Question": "an gcionroinneann sibh?", "Negative": "n\u00ed chionroinneann sibh"}, "3 Plural": {"Affirmative": "cionroinneann siad", "Question": "an gcionroinneann siad?", "Negative": "n\u00ed chionroinneann siad"}, "Passive": {"Affirmative": "cionroinntear", "Question": "an gcionroinntear?", "Negative": "n\u00ed chionroinntear"}}, "future": {"1 Singular": {"Affirmative": "cionroinnfidh m\u00e9", "Question": "an gcionroinnfidh m\u00e9?", "Negative": "n\u00ed chionroinnfidh m\u00e9"}, "2 Singular": {"Affirmative": "cionroinnfidh t\u00fa", "Question": "an gcionroinnfidh t\u00fa?", "Negative": "n\u00ed chionroinnfidh t\u00fa"}, "3 Singular": {"Male": {"Affirmative": "cionroinnfidh s\u00e9", "Question": "an gcionroinnfidh s\u00e9?", "Negative": "n\u00ed chionroinnfidh s\u00e9"}, "Female": {"Affirmative": "cionroinnfidh s\u00ed", "Question": "an gcionroinnfidh s\u00ed?", "Negative": "n\u00ed chionroinnfidh s\u00ed"}}, "1 Plural": {"Compressed": {"Affirmative": "cionroinnfimid", "Question": "an gcionroinnfimid?", "Negative": "n\u00ed chionroinnfimid"}, "Extended": {"Affirmative": "cionroinnfidh muid", "Question": "an gcionroinnfidh muid?", "Negative": "n\u00ed chionroinnfidh muid"}}, "2 Plural": {"Affirmative": "cionroinnfidh sibh", "Question": "an gcionroinnfidh sibh?", "Negative": "n\u00ed chionroinnfidh sibh"}, "3 Plural": {"Affirmative": "cionroinnfidh siad", "Question": "an gcionroinnfidh siad?", "Negative": "n\u00ed chionroinnfidh siad"}, "Passive": {"Affirmative": "cionroinnfear", "Question": "an gcionroinnfear?", "Negative": "n\u00ed chionroinnfear"}}, "past": {"1 Singular": {"Affirmative": "chionroinn m\u00e9", "Question": "ar chionroinn m\u00e9?", "Negative": "n\u00edor chionroinn m\u00e9"}, "2 Singular": {"Affirmative": "chionroinn t\u00fa", "Question": "ar chionroinn t\u00fa?", "Negative": "n\u00edor chionroinn t\u00fa"}, "3 Singular": {"Male": {"Affirmative": "chionroinn s\u00e9", "Question": "ar chionroinn s\u00e9?", "Negative": "n\u00edor chionroinn s\u00e9"}, "Female": {"Affirmative": "chionroinn s\u00ed", "Question": "ar chionroinn s\u00ed?", "Negative": "n\u00edor chionroinn s\u00ed"}}, "1 Plural": {"Compressed": {"Affirmative": "chionroinneamar", "Question": "ar chionroinneamar?", "Negative": "n\u00edor chionroinneamar"}, "Extended": {"Affirmative": "chionroinn muid", "Question": "ar chionroinn muid?", "Negative": "n\u00edor chionroinn muid"}}, "2 Plural": {"Affirmative": "chionroinn sibh", "Question": "ar chionroinn sibh?", "Negative": "n\u00edor chionroinn sibh"}, "3 Plural": {"Compressed": {"Affirmative": "chionroinn siad", "Question": "ar chionroinn siad?", "Negative": "n\u00edor chionroinn siad"}, "Extended": {"Affirmative": "chionroinneadar", "Question": "ar chionroinneadar?", "Negative": "n\u00edor chionroinneadar"}}, "Passive": {"Affirmative": "cionroinneadh", "Question": "ar cionroinneadh?", "Negative": "n\u00edor cionroinneadh"}}, "condi": {"1 Singular": {"Affirmative": "chionroinnfinn", "Question": "an gcionroinnfinn?", "Negative": "n\u00ed chionroinnfinn"}, "2 Singular": {"Affirmative": "chionroinnfe\u00e1", "Question": "an gcionroinnfe\u00e1?", "Negative": "n\u00ed chionroinnfe\u00e1"}, "3 Singular": {"Male": {"Affirmative": "chionroinnfeadh s\u00e9", "Question": "an gcionroinnfeadh s\u00e9?", "Negative": "n\u00ed chionroinnfeadh s\u00e9"}, "Female": {"Affirmative": "chionroinnfeadh s\u00ed", "Question": "an gcionroinnfeadh s\u00ed?", "Negative": "n\u00ed chionroinnfeadh s\u00ed"}}, "1 Plural": {"Compressed": {"Affirmative": "chionroinnfimis", "Question": "an gcionroinnfimis?", "Negative": "n\u00ed chionroinnfimis"}, "Extended": {"Affirmative": "chionroinnfeadh muid", "Question": "an gcionroinnfeadh muid?", "Negative": "n\u00ed chionroinnfeadh muid"}}, "2 Plural": {"Affirmative": "chionroinnfeadh sibh", "Question": "an gcionroinnfeadh sibh?", "Negative": "n\u00ed chionroinnfeadh sibh"}, "3 Plural": {"Compressed": {"Affirmative": "chionroinnfid\u00eds", "Question": "an gcionroinnfid\u00eds?", "Negative": "n\u00ed chionroinnfid\u00eds"}, "Extended": {"Affirmative": "chionroinnfeadh siad", "Question": "an gcionroinnfeadh siad?", "Negative": "n\u00ed chionroinnfeadh siad"}}, "Passive": {"Affirmative": "chionroinnf\u00ed", "Question": "an gcionroinnf\u00ed?", "Negative": "n\u00ed chionroinnf\u00ed"}}, "imper": {"1 Singular": {"Affirmative": "cionroinnim!", "Negative": "n\u00e1 cionroinnim!"}, "2 Singular": {"Affirmative": "cionroinn!", "Negative": "n\u00e1 cionroinn!"}, "3 Singular": {"Male": {"Affirmative": "cionroinneadh s\u00e9!", "Negative": "n\u00e1 cionroinneadh s\u00e9!"}, "Female": {"Affirmative": "cionroinneadh s\u00ed!", "Negative": "n\u00e1 cionroinneadh s\u00ed!"}}, "1 Plural": {"Compressed": {"Affirmative": "cionroinnimis!", "Negative": "n\u00e1 cionroinnimis!"}, "Extended": {"Affirmative": "cionroinneadh muid!", "Negative": "n\u00e1 cionroinneadh muid!"}}, "2 Plural": {"Affirmative": "cionroinnig\u00ed!", "Negative": "n\u00e1 cionroinnig\u00ed!"}, "3 Plural": {"Compressed": {"Affirmative": "cionroinnid\u00eds!", "Negative": "n\u00e1 cionroinnid\u00eds!"}, "Extended": {"Affirmative": "cionroinneadh siad!", "Negative": "n\u00e1 cionroinneadh siad!"}}, "Passive": {"Affirmative": "cionroinntear!", "Negative": "n\u00e1 cionroinntear!"}}, "pastConti": {"1 Singular": {"Affirmative": "chionroinninn", "Question": "an gcionroinninn?", "Negative": "n\u00ed chionroinninn"}, "2 Singular": {"Affirmative": "chionroinnte\u00e1", "Question": "an gcionroinnte\u00e1?", "Negative": "n\u00ed chionroinnte\u00e1"}, "3 Singular": {"Male": {"Affirmative": "chionroinneadh s\u00e9", "Question": "an gcionroinneadh s\u00e9?", "Negative": "n\u00ed chionroinneadh s\u00e9"}, "Female": {"Affirmative": "chionroinneadh s\u00ed", "Question": "an gcionroinneadh s\u00ed?", "Negative": "n\u00ed chionroinneadh s\u00ed"}}, "1 Plural": {"Compressed": {"Affirmative": "chionroinnimis", "Question": "an gcionroinnimis?", "Negative": "n\u00ed chionroinnimis"}, "Extended": {"Affirmative": "chionroinneadh muid", "Question": "an gcionroinneadh muid?", "Negative": "n\u00ed chionroinneadh muid"}}, "2 Plural": {"Affirmative": "chionroinneadh sibh", "Question": "an gcionroinneadh sibh?", "Negative": "n\u00ed chionroinneadh sibh"}, "3 Plural": {"Compressed": {"Affirmative": "chionroinnid\u00eds", "Question": "an gcionroinnid\u00eds?", "Negative": "n\u00ed chionroinnid\u00eds"}, "Extended": {"Affirmative": "chionroinneadh siad", "Question": "an gcionroinneadh siad?", "Negative": "n\u00ed chionroinneadh siad"}}, "Passive": {"Affirmative": "chionroinnt\u00ed", "Question": "an gcionroinnt\u00ed?", "Negative": "n\u00ed chionroinnt\u00ed"}}, "subj": {"1 Singular": {"Affirmative": "go gcionroinne m\u00e9", "Negative": "n\u00e1r chionroinne m\u00e9"}, "2 Singular": {"Affirmative": "go gcionroinne t\u00fa", "Negative": "n\u00e1r chionroinne t\u00fa"}, "3 Singular": {"Male": {"Affirmative": "go gcionroinne s\u00e9", "Negative": "n\u00e1r chionroinne s\u00e9"}, "Female": {"Affirmative": "go gcionroinne s\u00ed", "Negative": "n\u00e1r chionroinne s\u00ed"}}, "1 Plural": {"Compressed": {"Affirmative": "go gcionroinnimid", "Negative": "n\u00e1r chionroinnimid"}, "Extended": {"Affirmative": "go gcionroinne muid", "Negative": "n\u00e1r chionroinne muid"}}, "2 Plural": {"Affirmative": "go gcionroinne sibh", "Negative": "n\u00e1r chionroinne sibh"}, "3 Plural": {"Affirmative": "go gcionroinne siad", "Negative": "n\u00e1r chionroinne siad"}, "Passive": {"Affirmative": "go gcionroinntear", "Negative": "n\u00e1r chionroinntear"}}, "verbal noun": "cionroinnt", "verbal adjective": "cionroinnte"}